臺灣高雄地方法院刑事判決　　　　　　　94年度訴字第2123號
公　訴　人　臺灣高雄地方法院檢察署檢察官
被　　　告　甲○○
上列被告因違反毒品危害防制條例案件，經檢察官提起公訴（94
年度毒偵字第4674號及第4685號）及移送併案審理（94年度偵字
第7580號），於本院準備程序進行中，就被訴及併案犯罪事實為
有罪之陳述，經本院告知簡式審判程序意旨，並聽取公訴人及被
告之意見後，本院合議庭裁定由受命法官獨任依簡式審判程序審
理，判決如下：
    主  文
甲○○連續施用第一級毒品，累犯，處有期徒刑壹年，扣案之第
一級毒品海洛因壹包（淨重零點零參公克，空包裝重零點壹玖公
克）、壹包（合計淨重零點零貳公克，空包裝重零點貳零公克）
及殘留第一級毒品海洛因之注射針筒壹支，均沒收銷燬之；注射
針筒貳支、拉鍊袋壹個及橡皮管壹條，均沒收。
    事  實
一、甲○○前曾於民國82年間，因施用毒品案件，經臺灣高等法
    院高雄分院判處有期徒刑3 年2 月確定，於84年5 月17日假
    釋出獄，詎不知悔改猶在假釋期中復犯施用毒品罪，經本院
    於84年9 月21日以84年訴字第2558號判決判處有期徒刑3 年
    2 月確定，經撤銷假釋執行殘刑，並合併執行入監服刑，於
    87年3 月27日縮短刑期假釋，詎因再犯施用毒品罪（即87年
    度戒毒偵字第1076號案件），經撤銷假釋，由檢察官以89年
    度執更字第133 號指揮執行殘刑，執行完畢日期為90年11月
    18日。又因連續施用第一級毒品，經臺灣高等法院高雄分院
    於92年3 月12日判處有期徒刑1 年確定，於93年12月31日執
    行完畢。
二、甲○○曾於91年間，因施用毒品案件，經本院以91年度毒聲
    字第3295號裁定送強制戒治，嗣以92年度毒聲字第4291號裁
    定停止戒治付保護管束，復以92年度毒聲字第5902號裁定撤
    銷停止戒治再施以強制戒治，並於93年1 月9 日強制戒治執
    行完畢釋放，詎甲○○猶不知悛悔，其明知海洛因係業經公
    告列為毒品危害防制條例之毒品，不得非法持有、施用，詎
    仍未戒除施用毒品習性，復基於非法施用第一級毒品海洛因
    之概括犯意，於上開強制戒治執行完畢釋放後之5 年內即於
    94年2 月底某日起至94年9 月11日某時止，每隔4 、5 天，
    在高雄市公園之廁所內等地，以針筒注射之方式施用之方式
    施用第一級毒品海洛因多次，為警分別下列時地查獲：
  (一)先於94年4 月12日14時55分許，為警在高雄市○○區○○路
    31號之22空屋查獲，並扣得其所有供預備施用毒品所用之工
    具注射針筒2 支、拉鍊袋1 個及橡皮管1 條。
  (二)另於94年5 月20日14時10分許，為警在高雄市鹽埕區○○○
    路與五福四路口查獲，並扣得第一級毒品海洛因1 包（淨重
    0 點03公克，空包裝重0 點19公克）
  (三)復於94年5 月27日16時40分許，為警在高雄市○○區○○路
    31號前查獲，並扣得殘留海洛因之注射針筒1 支。
  (四)末於94年9 月12日13時30分許，為警在高雄市○○區○○路
    31號前當場查獲，並扣得海洛因1 小包（淨重0 點02公克，
    空包裝重0 點20公克）
三、案經高雄市政府警察局新興分局移送台灣高雄地方法院檢察
    署檢察署檢察官偵查起訴及移送併案審理。
  理  由
壹、程序部分：按除被告所犯為死刑、無期徒刑、最輕本刑為3
    年以上有期徒刑之罪或高等法院管轄第一審案件者外，於法
    院行準備程序進行中，被告先就被訴事實為有罪之陳述時，
    審判長得告知被告簡式審判程序之旨，並聽取當事人、代理
    人、辯護人及輔佐人之意見後，裁定進行簡式審判程序；且
    受命法官行準備程序，與法院或審判長有同一之權限；又簡
    式審判程序之證據調查，不受刑事訴訟法第159 條第1 項、
    第161 條之2 、第161 條之3 、第163 條之1 及第164 條至
    第170 條規定之限制，刑事訴訟法第273 條之1 第1 項、第
    279 條第2 項前段、第273 條之2 分別定有明文。被告甲○
    ○所為係犯死刑、無期徒刑、最輕本刑為3 年以上有期徒刑
    以外之罪，其於準備程序中就被訴及併案事實為有罪之陳述
    ，經法官告知簡式審判程序之旨，並聽取公訴人、被告之意
    見後，認為適宜由受命法官獨任進行簡式審判程序，依刑事
    訴訟法第273 條之1 第1 項規定，合議庭裁定由受命法官獨
    任進行審判程序，合先敘明。
貳、實體方面：
一、訊據被告對於上揭犯罪事實坦承不諱，本院復審酌：
  (一)被告曾於91年間，因施用毒品案件，經本院以91年度毒聲字
    第3295號裁定送強制戒治，嗣以92年度毒聲字第4291號裁定
    停止戒治付保護管束，復以92年度毒聲字第5902號裁定撤銷
    停止戒治再施以強制戒治，並於93年1 月9 日強制戒治執行
    完畢釋放等情，有本院被告院內索引卡紀錄表、臺灣高等法
    院被告前案紀錄表及臺灣高雄地方法院檢察署刑案資料查註
    紀錄表各1 份在卷可按。是被告於前揭強制戒治釋放執行完
    畢後5年內再犯本案甚明。
  (二)次查，經警將自被告採集之尿液送驗結果，均呈嗎啡陽性反
    應，此有高雄市立凱旋醫院94年4 月21日00000000號、94年
    5 月30日00000000號、94年6 月6 日00000000號、94年9 月
    19日00000000號濫用藥物尿液檢驗報告各1 份在卷可稽。又
    查：
  (1)海洛因施用入人體後水解還原成嗎啡，再循嗎啡之代謝方式
    排出體外，業據行政院衛生署藥物食品檢驗局73藥檢壹字第
    030211號函說明綦詳，且依醫學臨床實驗及根據英國藥學會
    出版Isolation and Indentification of Drugs乙書第293
    頁載明：海洛因經注射入人體後，在體內迅速水解成6Monoa
    cety Imorphine，再緩緩繼續水解成嗎啡，然後再循嗎啡之
    代謝方式排出，同書第431 至432 頁並載有：嗎啡經注射入
    人體後，約百分之50以上於八小時內自尿中排出，至24小時
    排出約百分之90，但48小時後仍有微量可檢出等語。
  (2)再者，前揭尿液檢驗成績書載明係以ＧＣ／ＭＳ（即氣相層
    析質譜儀分析法）方法作為確認檢驗之方式，而該方法之原
    理係檢品經氣化後，通過層析管分離純化，再將純化後之成
    分循序送入質譜儀做個別鑑定。因質譜儀所測定之圖譜，在
    化學上被公認具有指紋特性，故可據以完全判定該檢品係為
    何種化合物。職是，台北榮民總醫院即認為「若以氣相層析
    質譜儀（ＧＣ／ＭＳ）作藥物及其代謝產物之定性及定量分
    析，幾乎不會有偽陽性反應產生」，此經該院83年4 月7 日
    以83北總內字第3059號函釋明確。
  (3)準此而論，被告之尿液經以氣相層析質譜儀分析法檢驗，既
    呈嗎啡陽性反應，顯見被告應有在前揭犯罪時間施用第一級
    毒品海洛因之行為甚明。
  (4)扣案疑似海洛因粉末1 包（淨重0 點03公克）及1 包（淨重
    0 點02公克），經送往法務部調查局檢驗結果，確均係第一
    級毒品海洛因成分，有法務部調查局94年8 月17日調科壹字
    第220020631 號（本院卷第59頁）、94年11月15日調科壹字
    第220021498 號（本院卷第147 頁）鑑定通知書各1 份在卷
    可佐，另扣案之注射針筒1 支，經送高雄醫學大學附設中和
    紀念醫院檢驗後，確含有海洛因成分，有該院94年9 月27日
    94-2591 號檢驗報告附本院卷可參（本院卷第75頁），復有
    注射針筒2 支、拉鍊袋1 個及橡皮管1 條等物扣案可證，足
    徵被告上開自白與事實相符，自可採為認定事實之證據。
  (三)綜上所述，被告前曾犯施用毒品，且於前揭強制戒治執行完
    畢釋放後，5 年內再犯本件施用第一級毒品海洛因，事證應
    屬明確，其犯行應堪認定。
二、按海洛因及屬毒品危害防制條例第2 條第2 項第1 款所規定
    之第一級毒品，是核被告所為，係犯毒品危害防制條例第10
    條第1 項施用第一級毒品罪。被告持有第一級毒品，復進而
    施用，其持有第一級毒品之低度行為，為施用第一級毒品之
    高度行為所吸收，不另論罪。又被告連續施用第一級毒品之
    犯行，時間緊接、手法相同，觸犯構成要件相同之罪名，顯
    係基於概括犯意為之，為連續犯，依刑法第56條之規定以一
    罪論，並加重其刑。至臺灣高雄地方法院檢察署以94年度偵
    字第7580號移送併案被告施用毒品犯行部分，雖未經公訴人
    提起公訴，惟此部分事實既與前開論罪部分各有連續犯之裁
    判上一罪關係，為起訴效力所及，本院自得併予審酌。又被
    告前曾於82年間，因施用毒品案件，經臺灣高等法院高雄分
    院判處有期徒刑3 年2 月確定，於84年5 月17日假釋出獄，
    詎不知悔改猶在假釋期中復犯施用毒品罪，經本院於84 年9
    月21日以84年訴字第2558號判決判處有期徒刑3 年2 月確定
    ，經撤銷假釋執行殘刑，並合併執行入監服刑，於87年3 月
    27日縮短刑期假釋，詎因再犯施用毒品罪（即87年度戒毒偵
    字第1076號案件），經撤銷假釋，由檢察官以89年度執更字
    第133 號指揮執行殘刑，執行完畢日期為90年11月18日。又
    因連續施用第一級毒品，經臺灣高等法院高雄分院於92年 3
    月12日判處有期徒刑1 年確定，於93年12月31日執行完畢事
    實，有前揭前科資料在卷足憑，其受有期徒刑執行完畢，於
    5 年以內再犯本件最重本刑為有期徒刑以上之罪，為累犯，
    應依刑法第47條之規定，加重其刑，並依法遞加重之。爰審
    酌被告有多次施用毒品前科，經強制戒治期滿及法院判刑確
    定後，仍未戒絕毒品，再犯相同之罪，顯見其戒毒意志不堅
    ，惟念其施用毒品乃自戕一己健康，尚未危害他人且犯後坦
    承犯行等一切情狀，量處如主文所示之刑。
三、又扣案之前開白粉均屬第一級毒品海洛因，且該包裝袋與其
    內毒品業均已無法析離，應同視為第一級毒品無訛，從而不
    問屬於犯人與否，均依本條例第18條第1 項前段規定沒收銷
    燬之，至於送驗耗費之海洛因部分，既已滅失不存在，自無
    宣告沒收銷燬之必要，附此敘明。而殘有海洛因之針筒1 支
    ，因其與毒品難以析離，應一體視同毒品（送驗如有耗損，
    因已滅失，爰不沒收銷燬之），亦依毒品危害防制條例第18
    條第1 項前段，沒收銷燬之。另針筒2 支、拉鍊袋1 個及橡
    皮管1 條等物，係屬被告所有，且供預備施用第一級毒品海
    洛因所用之物，業據其於本院審理時供述在卷，應依刑法第
    38條第1項第2 款規定，宣告沒收之。
據上論斷，應依刑事訴訟法第273 條之1 第1 項、第299 條第1
項前段，毒品危害防制條例第10條第1 項、第18條第1 項前段，
刑法第11條、第56條、第47條、第38條第1 項第2 款，判決如主
文。
本案檢察官乙○○到庭執行職務。
中　　華　　民　　國　　94　　年　　11　　月　　30　　日
                  刑事第七庭   法  官  張茹棻
以上正本證明與原本無異。
如不服本判決，應於判決送達後10日內，向本院提出上訴狀。
中　　華　　民　　國　　94　　年　　12　　月　　1 　　日
                               書記官  陳惠玲
附錄本案判決論罪科刑法條：
毒品危害防制條例第10條：
施用第一級毒品者，處6月以上5年以下有期徒刑。
施用第二級毒品者，處3年以下有期徒刑。
